臺灣高雄地方法院民事裁定            100年度小上字第146號
上  訴  人  中良有限公司
法定代理人  常文美
被  上訴人  潘玉龍
上列當事人間請求損害賠償事件，上訴人對於民國100 年9 月14
日本院簡易庭100 年度雄小字第1343號第一審民事判決提起上訴
，本院裁定如下：
    主  文
上訴駁回。
第二審訴訟費用新臺幣壹仟伍佰元由上訴人負擔。
    理  由
一、按對於小額程序第一審判決之上訴，非以其違背法令為理由
    ，不得為之；又上訴狀內應記載上訴理由，表明下列各款事
    項：1.原判決所違背之法令及其具體內容。2.依訴訟資料可
    認為原判決有違背法令之具體事實，民事訴訟法第436 條之
    24第2 項、第436 條之25分別定有明文。次按上訴狀內未表
    明上訴理由者，上訴人應於提起上訴後20日內，提出理由書
    於原法院；未提出者，毋庸命其補正，由原法院以裁定駁回
    之，同法第436 條之32第2 項準用第471 條第1 項亦有明文
    。又當事人提起第三審上訴，於上訴狀內未表明上訴理由，
    亦未於提起上訴後20日內提出理由書於原第二審法院者；苟
    第二審法院未依民事訴訟法第442 條第2 項、第471 條第1
    項規定，以裁定駁回其上訴，而將訴訟卷宗送交第三審法院
    時，應即由第三審法院以裁定駁回其上訴，此有最高法院73
    年8 月11日73年度第2 次民事庭庭長會議決議可資參照。是
    以，對小額訴訟程序之第一審判決提起上訴時，其上訴狀或
    理由書應具體指摘原判決有何不適用法規或適用法規不當之
    情形，並揭示該法規之條項或其內容；若係成文法以外之法
    則，應揭示該法則之旨趣；倘為司法院解釋或最高法院之判
    例，則應揭示該判解之字號或其內容；如依民事訴訟法第46
    9 條第1 款至第5 款所列情形為理由時，其上訴狀或理由書
    應揭示合於該條款之事實。如其上訴狀未依此項方法表明理
    由，亦未於提起上訴後20日內提出理由書於原法院，且原法
    院未依民事訴訟法第436 條之32第2 項準用同法第471 條第
    1 項之規定，以裁定駁回其上訴，而將訴訟卷宗送交第二審
    法院時，即應由第二審法院以裁定駁回其上訴。
二、上訴意旨略以：上訴人承製中華郵政之郵袋已有6 年多，印
    製部分在潘玉龍前均委請標雲珠先生，費用均包含版費在內
    ，標先生於一審時曾出庭作證，表明印製費用包含工資、材
    料及製版費用，今年承接中華郵政郵袋，另委託另外二家印
    製，亦包含版費，民國94年4 月被上訴人承製上訴人下單之
    中華郵政一號郵袋，合約中也包含版費，故被上訴人應返還
    原告新臺幣（下同）64,775元等語。並聲明：被上訴人應給
    付上訴人新台幣64,775元，及自起訴狀繕本送達翌日起至清
    償日止，按週年利率5 ％計算之利息。
三、經查，上訴人之上訴理由，僅係再就原判決針對上訴人與被
    上訴人承印郵袋之訂單內容、被上訴人是否依約定完成工作
    及上訴人請求被上訴人返還印製費用之餘額是否有理由等為
    爭執，其所爭執之事項，係屬事實問題。上訴人並未具體指
    明原審判決有如何不適用法規或適用法規不當，或有民事訴
    訟法第496 條第1 款至第5 款所稱當然違背法令之情事，及
    符合該條款要件之具體事實，依前開規定及說明，上訴人之
    上訴為不合法，應予駁回。
四、末按於小額訴訟之上訴程序，法院為訴訟費用之裁判時，應
    確定其費用額，民事訴訟法第436 條之19第1 項、第436 條
    之32第1 項定有明文。本件第二審裁判費用為1,500 元，應
    由上訴人負擔，爰併為裁定如主文第2 項所示。
據上論結，本件上訴為不合法，依民事訴訟法第436 之32第1 、
2 項、第436 條之19第1 項、第444 條第1 項前段、第95條、第
78條，裁定如主文。
中    華    民    國   100    年    12    月    23    日
                  民事第二庭    審判長法  官  朱玲瑤
                                      法  官  楊詠惠
                                      法  官  劉傑民
正本係照原本作成。
本裁定不得再抗告。
中    華    民    國   100    年    12    月    23    日
                                      書記官  林宜璋